臺灣彰化地方法院刑事判決　　　　　　　　　　　　　九十一年度訴字第二八一號
　　公　訴　人　臺灣彰化地方法院檢察署檢察官
　　被　　　告　丙○○
右列被告因竊盜案件，經檢察官提起公訴（九十一年度偵字第九六四號），本院判決
如左：
    主      文
丙○○連續攜帶兇器，於夜間侵入住宅竊盜，處有期徒刑捌月。
    事      實
一、丙○○明知甲○○之母乙○○○於民國九十一年一月十三日起至同年月十八日止
    離家外出，僅留甲○○一人在家看顧，遂認有機可乘，竟基於意圖為自己不法所
    有之概括犯意，先於九十一年一月十七日凌晨三時許，利用其與甲○○一同返回
    乙○○○位於彰化縣埤頭鄉○○村○○路六十六號住處之機會，竊取乙○○○所
    有、放置於化粧櫃抽屜內之零錢共新台幣（下同）數百元。又於九十一年一月十
    八日凌晨零時許，亦基於上開概括犯意，未經甲○○及乙○○○之同意，擅自於
    夜間侵入乙○○○之上開住宅內，並攜帶客觀上足供作為兇器使用之一字型螺絲
    起子一支（起訴書誤為扁鑽一支），將房內衣櫃之門鎖強行破壞後，竊取乙○○○所有皮包內之現金五千元得手。復於同年月十八日晚間某時許，在上址與甲○○發生性行為後，又承續上開概括犯意，徒手竊取前開皮包內之金項鍊一條、金
    戒指五只、金牌一個等物。嗣乙○○○於九十一年一月十九日下午三時許返家，
    經甲○○告知上情後旋即報警處理，為警於同年月二十九日上午十一時許，在彰
    化縣埤頭鄉○○村○○路六號當場查獲丙○○本人。
二、案經彰化縣警察局北斗分局報請臺灣彰化地方法院檢察署檢察官偵查起訴。
    理      由
一、訊據被告丙○○對於右揭竊取被害人乙○○○所有之現金、金飾等情固坦承不諱
    ，惟辯稱：伊早在兩年多前即已竊取現金五千元，並非於九十一年一月十八日凌
    晨為之，本次被害人離家期間伊總共僅有前往竊取一次，當時伊並不清楚拿取之
    金錢係被害人或是其女甲○○所有。然查：右揭事實，業據被害人乙○○○指訴
    歷歷，並經證人甲○○迭於警訊及偵審中證述明確，復有現場照片四張在卷可稽
    。而被害人如早於兩年前即已遺失五千元之現金，衡其金額對於年逾六旬之被害
    人而言為數應非微小，被害人當無可能毫未察覺遭竊情節，亦不致於發現失竊後
    未加報警追究。是以被告辯稱係於兩年多前竊取現金云云，顯非實情，不足採信
    。另依卷附現場照片所示，被害人所有皮包係放置於衣櫃內，而櫃內所懸掛者均
    為被害人所有屬於中年婦女之衣飾，此與年方三十有餘之證人甲○○穿著情形自
    有差異，則被告自皮包內拿取金錢或其他財物之際，當可輕易辨識均為被害人所
    有之物，而非證人甲○○所得任意處分，其所辯不知何人所有云云，亦有未洽，
    同無足採。又被告持以撬開衣櫃所用之一字型螺絲起子，既為金屬材質製成，堅
    硬鈍重且末端尖銳，用以揮刺足以傷害他人之身體，自屬客觀上足供作為兇器使
    用之物。本案事證已臻明確，被告犯行至堪認定。
二、按刑法第三百二十一條第一項第三款所定「攜帶兇器」之構成要件，係以行為人
    持用兇器涉犯竊盜罪行，不僅直接侵犯被害人之財產法益，對其人身安全亦存在
    相當程度之客觀危險性，立法者故而特別將之列為加重處罰之事由。是以不論行
    竊過程中行為人是否將兇器取出使用，抑或僅為就地取用而非自始隨身攜帶，因
    其無損於該項行為對於被害人生命、身體權利之嚴重威脅，自應認為均與該款所
    稱之攜帶兇器行為態樣相符，而無從另為相異之處理。則被告丙○○撬開衣櫃之
    一字型螺絲起子，雖係直接取自於被害人家中，但仍無從解免於前揭加重竊盜構
    成要件之適用；且被告於該次犯行時，係基於行竊之目的，利用夜間擅自進入被
    害人所居住之住宅，而當時正在屋內睡覺之證人甲○○縱有醒覺，亦未明確同意
    任由被告入內，所為亦已合致於同條項第一款之夜間侵入住宅竊盜之情形。核被
    告先後三次竊取被害人乙○○○之財物，所為分別係犯刑法第三百二十一條第一
    項第一款、第三款之攜帶兇器於夜間侵入住宅加重竊盜罪（指九十一年一月十八
    日之竊盜犯行），及同法第三百二十條第一項之普通竊盜罪（指其餘二次竊盜犯
    行）。公訴意旨疏未詳論被告於九十一年一月十八日凌晨所為該次竊盜犯行，是
    否合於夜間侵入住宅之加重構成要件，而僅以刑法第三百二十一條第一項第三款
    之罪名據以起訴，似非允妥，惟因增列上開加重要件之結果，仍係依照同一處罰
    規定論斷，尚無變更起訴法條之可言；又公訴人對於被告其餘二次竊盜犯行應予
    適用普通竊盜罪名乙節則漏未載明，亦有未洽，均此指明。被告所為多次竊盜犯
    行，時間緊接，方法相近，觸犯基本構成要件相同之罪名，顯係基於概括犯意反
  覆為之，應依連續犯之規定論以情節較重之上開加重竊盜罪名（最高法院六十七
    年度第六次暨第七次刑庭庭推總會決議參照），並依法加重其刑。爰審酌被告無
    視於被害人家中僅有老婦弱女同住一處，自我防衛能力欠佳，竟反而恃強凌弱，
    利用被害人出門遠行機會，屢次藉故進入屋內竊取財物，且迄今仍未將竊得財物
    返還或賠償他人損失，犯後態度亦有未洽，及其犯罪動機、手段、目的、所生危
    害、具有國中畢業學歷之智識程度等一切情狀，量處如主文所示之刑，以示懲儆
    。
據上論斷，應依刑事訴訟法第二百九十九條第一項前段，刑法第五十六條、第三百二
十一條第一項第一款、第三款，判決如主文。
本案經檢察官黃鼎鈞到庭執行職務。
中    華    民    國    九十一      年      四      月      十八        日
                                臺灣彰化地方法院刑事第三庭
                                    法      官  高  文  崇
右正本證明與原本無異。
如不服本判決，應於判決送達後十日內向本院提出上訴狀( 須附繕本 )。
告訴人或被害人對於判決如有不服具備理由請求檢察官上訴者，其上訴期間之計算係
以檢察官收受判決正本之日期為準。
                      法院書記官  謝  志  鑫
中    華    民    國    九十一      年      四      月      二十三      日
刑法第三百二十一條第一項第一款、第三款
犯竊盜罪而有左列情形之一者，處六月以上五年以下有期徒刑：
一、於夜間侵入住宅或有人居住之建築物、船艦或隱匿其內而犯之者。
三、攜帶兇器而犯之者。
